臺灣桃園地方法院刑事判決
                                 111年度審訴字第1300號
公  訴  人  臺灣桃園地方檢察署檢察官
被      告  陳記森



上列被告因詐欺等案件，經檢察官提起公訴（110年度偵字第915
7號、第23427號），被告就被訴事實為有罪之陳述，本院合議庭
裁定由受命法官獨任以簡式審判程序進行審理，判決如下：
    主      文
陳記森犯三人以上共同冒用政府機關及公務員名義詐欺取財罪，
處有期徒刑壹年；又犯三人以上共同詐欺取財罪，共參罪，各處
有期徒刑壹年。應執行有期徒刑貳年陸月。
扣案之犯罪所得新臺幣拾肆萬玖仟捌佰元沒收；扣案之行動電話
壹支（紅色外殼、廠牌ViVo）沒收。
未扣案之犯罪所得新臺幣參仟陸佰元沒收，於全部或一部不能沒
收或不宜執行沒收時，追徵其價額。
    事實及理由
一、本件犯罪事實、證據，除證據部分增列「被告陳記森於本院
    準備程序及審理中之自白」外，其餘均與臺灣桃園地方檢察
    署檢察官起訴書之記載相同，茲引用如附件。
二、論罪科刑
（一）按共同實施犯罪行為之人，在合同意思範圍以內，各自分
      擔犯罪行為之一部，相互利用他人之行為，以達其犯罪之
      目的者，即應對於全部所發生之結果，共同負責。又共同
      正犯之成立，祇須具有犯意之聯絡及行為之分擔，既不問
      犯罪動機起於何人，亦不必每一階段犯行，均須參與（最
      高法院28年上字第3110號判例、34年上字第862號判例意
      旨參照）。是以，行為人參與構成要件行為之實施，並不
      以參與構成犯罪事實之全部或始終參與為必要，即使僅參
      與構成犯罪事實之一部分，或僅參與某一階段之行為，亦
      足以成立共同正犯。本案詐欺集團分工細緻，被告陳記森
      雖未自始至終參與各階段之犯行，而僅擔任車手之工作，
      惟其與詐騙集團其他成員既為詐騙告訴人曾香菱、朱唐逸
      、黃語昕、詹瑞芬而彼此分工，堪認係在合同意思範圍內
      ，各自分擔犯罪行為之一部，並相互利用他人之行為，以
      達犯罪之目的，參諸上開說明，被告自應就所參與犯行，
      對於全部所發生之結果，共同負責。
（二）復按民國105年12月28日修正公布，並於106年6月28日生
      效施行之洗錢防制法第1條規定：「為防制洗錢，打擊犯
      罪，健全防制洗錢體系，穩定金融秩序，促進金流之透明
      ，強化國際合作，特制定本法。」與修正前洗錢防制法第
      1條規定：「為防制洗錢，追查重大犯罪，特制定本法。
      」已有明顯不同，可見洗錢防制法的立法目的及其保護法
      益，從「妨害司法權運作」（打擊犯罪），兼及「穩定金
      融秩序、促進金流透明」。又修正後洗錢防制法第2條第2
      款、第3條第2款規定，掩飾刑法第339條詐欺取財犯罪所
      得去向之行為，亦可構成洗錢罪。另依據洗錢防制法第2
      條修正理由第3點所示：「維也納公約第3條第1項第b款第
      ii目規定洗錢行為態樣，包含隱匿或掩飾該財產的真實性
      質、來源、所在地、處置、轉移、相關的權利或所有權之
      洗錢類型，例如：（一）犯罪行為人出具假造的買賣契約
      書掩飾某不法金流；（二）貿易洗錢態樣中以虛假貿易外
      觀掩飾不法金流移動；（三）知悉他人有將不法所得轉購
      置不動產之需求，而擔任不動產之登記名義人或成立人頭
      公司擔任不動產之登記名義人以掩飾不法所得之來源；（
      四）提供帳戶以掩飾不法所得之去向，例如：販售帳戶予
      他人使用。」修正後條文雖未完整規範上開公約所列全部
      隱匿或掩飾態樣，然已可見提供、販售帳戶予他人使用，
      係掩飾不法所得去向、所在之典型行為，所以，使用他人
      提供、販售之帳戶存、提不法所得，用來掩飾或切斷該不
      法所得與犯罪者之關聯性，阻礙金流透明，破壞金融秩序
      ，藉以掩飾或隱匿該不法所得之去向、所在，並逃避追訴
      、處罰，更屬於侵害上開洗錢防制法保護法益，而在其立
      法目的之規範範圍。復按洗錢防制法第15條之特殊洗錢罪
      ，係在無法證明前置犯罪之特定不法所得，而未能依洗錢
      防制法第14條之一般洗錢罪論處時，始予適用。倘能證明
      人頭帳戶內之資金係前置之特定犯罪所得，即應逕以一般
      洗錢罪論處，自無適用特殊洗錢罪之餘地。例如詐欺集團
      向被害人施用詐術後，為隱匿其詐欺所得財物之去向，而
      令被害人將其款項轉入該集團所持有、使用之人頭帳戶，
      並由該集團所屬之車手前往提領詐欺所得款項得，檢察官
      如能證明該帳戶內之資金係本案詐欺之特定犯罪所得，即
      已該當於洗錢防制法第14條第1項之一般洗錢罪；至若無
      法將人頭帳戶內可疑資金與本案詐欺犯罪聯結，而不該當
      第2條洗錢行為之要件，當無從依洗錢防制法第14條第1項
      之一般洗錢罪論處，僅能論以洗錢防制法第15條第1項之
      特殊洗錢罪。另過去實務認為，行為人對犯特定犯罪所得
      之財物或利益作直接使用或消費之處分行為，或僅將自己
      犯罪所得財物交予其他共同正犯，祇屬犯罪後處分贓物之
      行為，非本條例所規範之洗錢行為，惟依修正後洗錢防制
      法規定，倘行為人意圖掩飾或隱匿特定犯罪所得來源，而
      將特定犯罪所得直接消費處分，甚或交予其他共同正犯，
      而由共同正犯以虛假交易外觀掩飾不法金流移動，即難認
      單純犯罪後處分贓物之行為，應仍構成洗錢防制法第2條
      第1或2款之洗錢行為。經查，是被告就本案擔任車手所提
      附件附表一之款項均交予詐欺集團上手，所為顯係掩飾不
      法所得之去向、所在，揆諸前開說明，就附件附表一部分
      要與洗錢防制法第14條第1項之要件相合。經查，被告就
      本案附件附表二部分，由被告提領告訴人朱唐逸、黃語昕
      、詹瑞芬匯入之款項，已著手於洗錢之行為，然被告甫於
      取款後經警盤查並當場逮捕致未能轉交上手，未能達到掩
      飾、隱匿詐欺取財犯罪所得本質及去向，而未形成金融斷
      點，則屬未遂，就附件附表二部分自成立一般洗錢未遂罪
      。
（三）又按加重詐欺罪，係侵害個人財產法益之犯罪，其罪數之
      計算，核與參與犯罪組織罪之侵害社會法益有所不同，審
      酌現今詐欺集團之成員皆係為欺罔他人，騙取財物，方參
      與以詐術為目的之犯罪組織。倘若行為人於參與詐欺犯罪
      組織之行為繼續中，先後多次為加重詐欺之行為，因參與
      犯罪組織罪為繼續犯，犯罪一直繼續進行，直至犯罪組織
      解散，或其脫離犯罪組織時，其犯行始行終結。故該參與
      犯罪組織與其後之多次加重詐欺之行為皆有所重合，然因
      行為人僅為一參與犯罪組織行為，侵害一社會法益，屬單
      純一罪，應僅就「該案中」與參與犯罪組織罪時間較為密
      切之首次加重詐欺犯行論以參與犯罪組織罪及加重詐欺罪
      之想像競合犯，而其他之加重詐欺犯行，祗需單獨論罪科
      刑即可，無需再另論以參與犯罪組織罪，以避免重複評價
      。是如行為人於參與同一詐欺集團之多次加重詐欺行為，
      因部分犯行發覺在後或偵查階段之先後不同，肇致起訴後
      分由不同之法官審理，為裨益法院審理範圍明確、便於事
      實認定，即應以數案中「最先繫屬於法院之案件」為準，
      以「該案件」中之「首次」加重詐欺犯行與參與犯罪組織
      罪論以想像競合。縱該首次犯行非屬事實上之首次，亦因
      參與犯罪組織之繼續行為，已為該案中之首次犯行所包攝
      ，該參與犯罪組織行為之評價已獲滿足，自不再重複於他
      次詐欺犯行中再次論罪，俾免於過度評價及悖於一事不再
      理原則。至於「另案」起訴之他次加重詐欺犯行，縱屬事
      實上之首次犯行，仍需單獨論以加重詐欺罪，以彰顯刑法
      對不同被害人財產保護之完整性，避免評價不足，最高法
      院109年度台上字第3945號判決意旨可資參照。經查，被
      告因加入犯罪組織詐欺集團實施三人以上共同詐欺取財之
      犯行，經臺灣彰化地方檢察署檢察官以109年度偵字第138
      85號案件提起公訴，並經臺灣彰化地方法院以110年度訴
      字第93號判決在案，此有臺灣高等法院被告前案紀錄表在
      卷可考，足見本案並非被告參與犯罪組織及詐欺案件中「
      最先繫屬之案件」，揆諸前揭說明，為避免重複評價，無
      從將其參與同一犯罪組織之行為割裂於本案論處，是本案
      不另論其參與犯罪組織罪，附此敘明。
（四）核被告就附件犯罪事實欄一(一)即附件附表一所為，係犯
      洗錢防制法第14條第1項之洗錢罪、刑法第339條之4第1項
      第1款、第2款之三人以上共同冒用公務員名義詐欺取財罪
      、同法第339條之2第1項之以不正方法由自動付款設備取
      得他人之物罪；就附件犯罪事實欄一(二)即附件附表二編
      號1至3所為，均分別係犯刑法第339條之4第1項第2款之三
      人以上共同詐欺取財罪、洗錢防制法第14條第2項、第1項
      之洗錢未遂罪。起訴書雖漏未論及刑法第339條之2第1項
      、洗錢防制法第14條第1項罪名，然經公訴檢察官於本院
      準備程序中當庭補充起訴法條，經本院於準備程序告以被
      告相關罪名供其答辯，無礙其防禦權行使，是本院自得就
      此部分併予審理。另按刑事訴訟法第300條所謂變更法條
      ，係指罪名之變更而言，若僅行為態樣有正犯、從犯之分
      ，或既遂、未遂之分，即無庸引用刑事訴訟法第300條變
      更起訴法條（最高法院101年度台上字第3805號判決意旨
      參照）。公訴檢察官就本案附件附表二部分，雖認係犯洗
      錢防制法第14條第1項之一般洗錢罪，然本院審理後改論
      處被告犯一般洗錢未遂罪，僅行為結果由既遂改論以未遂
      ，揆諸前揭說明，自無庸變更起訴法條，附此敘明。
（五）被告與「小胖」、「鯉魚」及其他真實姓名年籍均不詳之
      詐欺集團成員，就本案犯行有犯意聯絡及行為分擔，為共
      同正犯。被告分別以一行為犯刑法第339條之4第1項第1款
      、第2款之三人以上共同冒用公務員名義詐欺取財罪、同
      法第339條之2第1項之以不正方法由自動付款設備取得他
      人之物罪、洗錢防制法第14條第1項之洗錢罪或洗錢防制
      法第14條第2項、第1項之洗錢未遂罪，其犯罪目的單一，
      應評價為一行為而觸犯數罪名之想像競合犯，是應各從一
      重以刑法第339條之4第1項第1款、第2款之三人以上共同
      冒用公務員名義詐欺取財罪、刑法第339條之4第1項第2款
      之三人以上共同詐欺取財罪三人以上共同詐欺取財罪處斷
      。被告就本案所犯之4次加重詐欺犯行，犯意各別、行為
      互殊，應予分論併罰。
（六）復按犯洗錢防制法第14條之罪，在偵查或審判中自白者，
      減輕其刑，洗錢防制法第16條第2項定有明文。次按想像
      競合犯之處斷刑，本質上係「刑之合併」。其所謂從一重
      處斷，乃將想像競合犯組成之評價上數罪，合併為科刑一
      罪，其所對應之刑罰，亦合併其評價上數罪之數法定刑，
      而為一個處斷刑。易言之，想像競合犯侵害數法益者皆成
      立犯罪，論罪時必須輕、重罪併舉論述，同時宣告所犯各
      罪名，包括各罪有無加重、減免其刑之情形，亦應說明論
      列，量刑時併衡酌輕罪部分量刑事由，評價始為充足，然
      後依刑法第55條前段規定「從一重處斷」，非謂對於其餘
      各罪可置而不論。因此，法院決定處斷刑時，雖以其中最
      重罪名之法定刑，做為裁量之準據，惟於裁量其輕重時，
      仍應將輕罪合併評價在內（最高法院108年度台上字第440
      5、4408號判決意旨參照）。經查，被告就其提領本案之
      贓款交付予詐欺集團上手，進而掩飾犯罪所得去向與所在
      等事實，於偵查及本院審理時始終供述詳實，業如前述，
      堪認被告於偵查與審判中對一般洗錢罪均坦承犯行，本應
      依洗錢防制法第16條第2項之規定減輕其刑，雖因想像競
      合犯之關係而均從一重之三人以上共同冒用公務員名義詐
      欺取財罪處斷，上開輕罪之減輕其刑事由未形成處斷刑之
      外部性界限，然依前揭說明，仍均應於依刑法第57條之規
      定量刑時，仍應併予衡酌此部分減刑事由。
（七）爰以行為人之責任為基礎，審酌被告正值青年卻不思循正
      途賺取所需，竟以擔任詐欺集團「車手」之方式，詐騙本
      案告訴人等之款項，所生損害非輕；惟念被告犯後坦承犯
      行，犯後態度尚可，複衡諸被告犯罪之動機、目的、手段
      、品行與智識程度、家庭經濟及生活狀況、犯罪所生之損
      害等一切情狀，分別量處如主文所示之刑，暨定其應執行
      刑。
三、沒收部分：
（一）按犯罪所得，屬於犯罪行為人者，沒收之，於全部或一部
      不能沒收，或不宜執行沒收時，追徵其價額，刑法第38條
      之1第1項前段、第3項分別定有明文。次按共同正犯之犯
      罪所得，沒收或追徵，應就各人所分得之數額分別為之；
      先前對共同正犯採連帶沒收犯罪所得之見解，已不再援用
      及供參考（最高法院104年第13次刑事庭會議決議意旨參
      照）。再所謂各人「所分得」，係指各人「對犯罪所得有
      事實上之處分權限」，應視具體個案之實際情形而定：倘
      若共同正犯各成員內部間，對於不法利得分配明確時，固
      應依各人實際分配所得沒收；然若共同正犯成員對不法所
      得並無處分權限，其他成員亦無事實上之共同處分權限者
      ，自不予諭知沒收；至共同正犯各成員對於不法利得享有
      共同處分權限時，則應負共同沒收之責。至於上揭共同正
      犯各成員有無犯罪所得、所得數額，係關於沒收、追繳或
      追徵標的犯罪所得範圍之認定，因非屬犯罪事實有無之認
      定，並不適用「嚴格證明法則」，無須證明至毫無合理懷
      疑之確信程度，應由事實審法院綜合卷證資料，依自由證
      明程序釋明其合理之依據以認定之（最高法院104年度台
      上字第3604號判決同此意旨）。被告於本院準備程序中，
      供稱就以提領金額的百分之二為其報酬（見本院審訴卷第
      85頁），而本案經被告提領附件附表一告訴人曾香菱之金
      額共為新臺幣（下同）18萬元，經計算被告之犯罪所得應
      為3,600元，既未據扣案，亦未實際合法發還告訴人等，
      復無過苛調節條款適用之餘地，爰依刑法第38條之1第1項
      前段、第3項規定諭知沒收，並於全部或一部不能沒收或
      不宜執行沒收時，追徵其價額。另扣案之現金14萬9,800
      元(如附件附表三項次1所示)，為被告所取得、而未及交
      予上游之財物，自屬被告之犯罪所得，爰依刑法第38條之
      1第1項前段規定諭知沒收。
（二）次按供犯罪所用、犯罪預備之物或犯罪所生之物，屬於犯
      罪行為人者，得沒收之，但有特別規定者，依其規定，刑
      法第38條第2項定有明文。扣案如附件附表三項次7所示行
      動電話1支（紅色外殼、廠牌ViVo），為被告所有且為犯
      本案犯行所用，爰依刑法第38條第2項前段規定，宣告沒
      收。
（三）扣案如附件附表三項次2、3、4所示之儲金簿及金融卡，
      雖為被告犯本案犯行所用，惟均非被告所有，爰不依刑法
      第38條第2項規定宣告沒收。
（四）扣案如附件附表三項次5、6所示之金融卡亦非被告所有之
      物；扣案如附件附表三項次7所示手機2支(廠牌iphone、
      型號4S、白色，廠牌Realme、藍色)固為被告所有，然被
      告堅稱非供本案犯行所用，且均非違禁物，是無從於本案
      中諭知沒收，應由檢察官另為適法之處理，併此敘明。
據上論斷，應依刑事訴訟法第273條之1第1項、第299條第1項前
段、第310條之2、第454條第2項（本案採判決精簡原則，僅引述
程序法條），判決如主文。
本案經檢察官賴怡伶到庭執行職務。
中　　華　　民　　國　　111 　年　　12 　 月　 　7 　 日
                    刑事審查庭    法  官 　   高上茹
以上正本證明與原本無異。
如不服本判決應於收受判決後20日內向本院提出上訴書狀，並應
敘述具體理由。其未敘述上訴理由者，應於上訴期間屆滿後20日
內向本院補提理由書（均須按他造當事人之人數附繕本）「切勿
逕送上級法院」。
                                  書記官  　  涂頴君
中　　華　　民　　國　　111 　年　　12 　 月　 　7 　 日
附錄本判決論罪法條全文：
洗錢防制法第14條
有第二條各款所列洗錢行為者，處 7 年以下有期徒刑，併科新
臺幣 5 百萬元以下罰金。
前項之未遂犯罰之。
前二項情形，不得科以超過其特定犯罪所定最重本刑之刑。

中華民國刑法第339條之2
意圖為自己或第三人不法之所有，以不正方法由自動付款設備取
得他人之物者，處3年以下有期徒刑、拘役或30萬元以下罰金。
以前項方法得財產上不法之利益或使第三人得之者，亦同。
前二項之未遂犯罰之。

中華民國刑法第339條之4
犯第339 條詐欺罪而有下列情形之一者，處1 年以上7 年以下有
期徒刑，得併科1 百萬元以下罰金：
一、冒用政府機關或公務員名義犯之。
二、三人以上共同犯之。
三、以廣播電視、電子通訊、網際網路或其他媒體等傳播工具，
    對公眾散布而犯之。前項之未遂犯罰之。
　　
附件：
臺灣桃園地方檢察署檢察官起訴書
                                    110年度偵字第9175號
                                    110年度偵字第23427號
　　被　　　告　陳記森　男　24歲（民國00年0月00日生）
　　　　　　　　　　　　住○○市○○區○○巷00號
                        (另案於法務部○○○○○○○執行)
　　　　　　　　　　　　國民身分證統一編號：Z000000000號
上列被告因詐欺等案件，業經偵查終結，認應提起公訴，茲將犯
罪事實及證據並所犯法條分敘如下：
　　　　犯罪事實
一、陳記森於民國109年10月間，加入「小胖」、「鯉魚」等不
    詳成年機房人員等所組成之三人以上，以實施詐術為手段，
    所組成具有持續性及牟利性之有結構性組織之詐欺集團（所
    涉組織犯罪防制條例罪嫌部分，業經臺灣彰化地方法院判決
    確定），擔任車手工作，以所提領之詐欺所得部分款項為報
    酬，而參與該犯罪組織，與上開詐欺集團成員，為下列行為
    ：
　㈠共同意圖為自己不法所有，基於冒用政府機關及公務員名義
    、三人以上共同詐欺取財之犯意聯絡，先由不詳成年機房詐
    欺集團成員，於附表一所示詐欺時間，以所示詐術詐騙附表
    一所示之曾香菱，曾香菱因而陷於錯誤，於附表一所示交付
    提款卡時間及地點，將所申辦金融機構帳戶存摺、提款卡及
    密碼交付陳記森；再由陳記森於提款時間、地點提領如附表
    一所示之金額，提領款項後即繳回「小胖」、「鯉魚」，並
    從中分得報酬。
　㈡共同意圖為自己不法所有，分別基於三人以上共同詐欺取財
    之犯意聯絡，由不詳成年機房詐欺集團成員，於附表二所示
    詐欺時間，以所示詐術詐騙附表二所示之朱唐逸、黃語昕、
    詹瑞芬，渠等因而陷於錯誤，於附表二所示時間匯款至附表
    二所示帳戶（帳戶所有人譚宏瑜所涉幫助詐欺取財罪嫌部分
    現由臺灣新北地方法院審理中）；再由陳記森於109年10月3
    0日晚間8時至8時35分許間，在桃園市桃園區提領如附表二
    所示之提款金額。嗣於109年10月30日晚間8時43分許，在桃
    園市○○區○○路00號前為警當場查獲，並扣得甫領出而未及繳
    回之現金新臺幣14萬9,800元等附表三所示之物。
二、案經曾香菱、朱唐逸、黃語昕、詹瑞芬訴由桃園市政府警察
    局中壢分局、桃園分局報告偵辦。
　　　　證據並所犯法條
一、證據清單
編號 證據名稱 待證事實 1 被告陳記森於警詢時、偵訊中之供述 ⑴被告為犯罪事實附表一中之提領款項並繳回「鯉魚」，且因而獲得報酬等事實。 ⑵被告為犯罪事實附表二之提領款項，未及繳回即遭警查獲，並扣得附表三所示現金及物品等事實。 2 證人即告訴人曾香菱於警詢時之證述 詐欺集團成員以犯罪事實附表一之詐術施以詐騙，致告訴人曾香菱陷於錯誤，因而交付附表一所示金融帳戶資料，並遭提領等事實。 3 證人即告訴人朱唐逸、黃語昕、詹瑞芬於警詢時之證述 詐欺集團成員以犯罪事實附表二之詐術施以詐騙，致告訴人朱唐逸、黃語昕、詹瑞芬陷於錯誤，因而匯款至指定帳戶等事實。 4 受理刑事案件報案三聯單、受理各類案件紀錄表、內政部警政署反詐騙案件紀錄表、金融機構交易明細等 ⑴犯罪事實附表一告訴人曾香菱受騙後交付附表一所示金融帳戶資料，並旋遭提領附表一所示金額等事實。 ⑵犯罪事實附表二告訴人朱唐逸、黃語昕、詹瑞芬受騙後匯款至指定帳戶，並旋遭提領等事實。 5 相關金融機構帳戶往來交易明細、開戶資料等 ⑴被告於犯罪事實附表一所示時、地，提領告訴人曾香菱金融機構帳戶內附表一所示金額等事實。 ⑵被告於犯罪事實附表二所示時、地，提領告訴人朱唐逸、黃語昕、詹瑞芬遭詐騙款項等事實。 6 扣案附表三所示之物 佐證本案犯罪事實。 
二、核被告犯罪事實附表一所為，係犯刑法第339條之4第1項第1
    款、第2款之三人以上共同冒用政府機關及公務員名義詐欺
    取財等罪嫌；犯罪事實附表二所為，分別係犯刑法第339條
    之4第1項第2款之三人以上共同詐欺取財罪嫌。又被告與不
    詳之詐欺集團成員間，有犯意聯絡及行為分擔，請論以共同
    正犯。被告就犯罪事實附表一、附表二之4次犯行，犯意各
    別，行為互殊，請均予分論併罰。本案犯罪所得，請依刑法
    第38條之1第1項前段規定宣告沒收，併依刑法第38條之1第3
    項規定宣告於全部或一部不能沒收或不宜執行沒收時，追徵
    其價額。
三、依刑事訴訟法第251條第1項提起公訴。
　　此　致
臺灣桃園地方法院
中　　華　　民　　國　 111　　年　　6 　　月　　12　　日
                          檢  察  官  廖  晟  哲 
本件證明與原本無異　
中　　華　　民　　國　 111  　年　  8     月    12    日
                          書  記  官  王  鴻  儒   
附錄本案所犯法條全文 
中華民國刑法第339條之4
犯第 339 條詐欺罪而有下列情形之一者，處 1 年以上 7 年以
下有期徒刑，得併科 1 百萬元以下罰金：
一、冒用政府機關或公務員名義犯之。
二、三人以上共同犯之。
三、以廣播電視、電子通訊、網際網路或其他媒體等傳播工具，
    對公眾散布而犯之。
前項之未遂犯罰之。

附表一
告訴人  詐欺時間（民國）及詐術 交付提款卡之時地 金融機構帳號 提款時間  提款金額（新臺幣） 提款地點 曾香菱 109年10月30日上午，向曾香菱佯裝檢警人員，須監管帳戶 109年10月30日13時11分至19分許 桃園市○○區○○○街00號前 渣打商業銀行000-00000000000000號 109年10月30日13時43分 109年10月30日13時44分 109年10月30日13時45分 6萬元 6萬元 6萬元 桃園市○○區○○路00號    台新商業銀行000-00000000000000號          臺灣土地銀行000-000000000000號             永豐商業銀行000-00000000000000號         

附表二
編號 告訴人 詐欺時間（民國）及詐術 匯款時間 匯款金額 （新臺幣） 匯入金融帳戶 提款時間  提款金額 提款地點 1 詹瑞芬 109年10月29日佯稱網路購物設定有誤 ①109年10月30日19時54分 ②109年10月30日20時 ①4萬9,986元 ②4萬9,989元 譚宏瑜臺灣銀行帳號000-000000000000號 ①109年10月30日20時 ②109年10月30日20時31分 ③109年10月30日20時32分 ④109年10月30日20時33分 ⑤109年10月30日20時34分 ⑥109年10月30日20時35分 ①5萬元 ②2萬元 ③2萬元 ④2萬元 ⑤2萬元 ⑥2萬元 桃園市桃園區 2 朱唐逸 109年10月30日佯稱網路購物設定有誤 109年10月30日20時1分 2萬8,021元     3 黃語昕 109年10月30日佯稱網路購物設定有誤 109年10月30日20時35分 2萬     

附表三
項次 扣案物 數量 備註 1 現金（新臺幣） 14萬9,800元  2 郵政儲金簿 1本 告訴人曾香菱所有中華郵政股份有限公司帳號000-00000000000000號 3 土地銀行儲金簿 1本 告訴人曾香菱臺灣土地銀行帳號000-000000000000號 4 臺灣銀行金融卡 1張 譚宏瑜臺灣銀行帳號000-000000000000號 5 國泰世華商業銀行金融卡 1張 帳號000-000000000000號 6 彰化商業銀行金融卡 1張 帳號000-00000000000000號 7 手機 3支